臺灣桃園地方法院民事裁定
110年度監宣字第593號
聲  請  人  熊謝秀菊
相  對  人  熊正清  


上列聲請人聲請選定監護人事件，本院裁定如下：
    主    文
選定聲請人為受監護宣告人即相對人之監護人。
指定桃園市政府社會局為會同開具財產清冊之人。
程序費用由相對人負擔。
    理    由
一、聲請意旨略以：相對人為伊之子，相對人自107年5月16日起
    因極重度障礙致不能為意思表示或受意思表示，已呈現植物
    人狀態，請求選定伊為相對人之監護人等語。
二、按監護人死亡者，法院得依受監護人、第1094條第3 項聲請
    權人之聲請或依職權，另行選定適當之監護人。民法第1113
    條準用第1106條第1 項第1 款。次按受監護宣告之人應置監
    護人；法院為監護之宣告時，應依職權就配偶、四親等內之
    親屬、最近一年有同居事實之其他親屬、主管機關、社會福
    利機構或其他適當之人選定一人或數人為監護人，並同時指
    定會同開具財產清冊之人。民法第1110條、第1111條、第11
    11條之1定有明文。
　　次按民法總則中華民國97年5月2日修正之條文施行前……繫屬
    於法院之禁治產事件，其聲請禁治產宣告者，視為聲請監護
    宣告……於修正施行後，適用修正後之規定。民法規定之禁治
    產或禁治產人，自民法總則97年5月2日修正之條文施行後，
    一律改稱為監護或受監護宣告之人。民法總則施行法第4條
    第2項、第4條之1定有明文。中華民國97年5月2日修正之民
    法親屬編第四章條文施行前所設置之監護人，於修正施行後
    ，適用修正後之規定。民法親屬編施行法第14條之2定有明
    文。
三、聲請人主張上開事實，據其提出與其所述相符之戶籍謄本可
    佐，並經本院囑託臺灣新北地方法院鑑定，結果略以：相對
    人完全不能為意思表示或辨識意思表示效果，有該院檢附之
    板橋中興醫院精神鑑定報告書可稽。然相對人前經本院於98
    年4月1日以97年度禁字第273號宣告為受禁治產宣告人，依
    法視為聲請監護宣告，因當時相對人之父母俱存，其父母即
    為法定監護人（修正前民法第1111條：禁治產之監護人，依
    左列順序定之：一、配偶。二、父母……），經本院依職權核
    閱該裁定無訛。茲因聲請人之夫即相對人之父熊林薈於110
    年7月7日死亡，聲請人為相對人之母，且其表示相對人無其
    他手足、其亦無其他親戚，有本院公務電話紀錄可佐；相對
    人已長期接受機構式照護，兩造誼屬母子至親，堪認選定聲
    請人為相對人之監護人為適當。又兩造已無其他親屬，考量
    兩造均為本市市民，相對人之財產狀況應不複雜，基於公益
    性，爰指定本市社會福利主管機關會同開具財產清冊。
中　　華　　民　　國　　111 　年　　2 　　月　　24　　日
                  家事庭法  官  毛松廷
以上正本係照原本作成。
如不服本裁定應於送達後10日內向本院提出抗告狀，並應繳納抗
告費新台幣1000元。
中　　華　　民　　國　　111 　年　　2 　　月　　24　　日
                        書記官  張堯振